【裁判字號】    94,訴,856
【裁判日期】    950127
【裁判案由】    違反毒品危害防制條例
【裁判全文】
臺灣新竹地方法院刑事判決               94年度訴字第856號
公  訴  人  臺灣新竹地方法院檢察署檢察官
被      告  甲○○
上列被告因違反毒品危害防制條例案件，經檢察官提起公訴（94
年度毒偵字第1714號），本院依簡式審判程序判決如下：
    主  文
甲○○施用第一級毒品，處有期徒刑陸月，如易科罰金，以參佰
元折算壹日；又施用第二級毒品，處有期徒刑陸月，如易科罰金
，以參佰元折算壹日。應執行有期徒刑拾壹月，如易科罰金，以
參佰元折算壹日。
    事  實
一、甲○○前於民國89年間因施用第二級毒品安非他命案件，經
    本院以89年度毒聲字第2540號裁定送觀察、勒戒後，認無繼
    續施用毒品之傾向，於89年11月20日執行完畢釋放，並經台
    灣新竹地方法院檢察署（下稱新竹地檢署）檢察官於89年11
    月15日以89年度毒偵字第2463號為不起訴處分。又於90年間
    再因施用第二級毒品安非他命案件，經本院以90年度毒聲字
    第1472號裁定送觀察勒戒後，仍認無繼續施用毒品傾向，而
    於91年3月15日執行完畢釋放，並經新竹地檢署檢察官於91
    年3月15日以90年度毒偵字第1413、1470、1603號、91年度
    毒偵字第344號不起訴處分確定。復於93年間因施用第二級
    毒品安非他命案件，經本院於93年8月2日，以93年度竹東簡
    字第85號刑事簡易判決判處有期徒刑5月確定，於94年10月
    24日執行完畢（未構成累犯）。詎其仍不知悔改，在觀察、
    勒戒執行完畢釋放後5年內，復基於施用第一級毒品海洛因
    及第二級毒品安非他命之犯意，於94年7月14日，在新竹縣
    橫山鄉○○路184巷2號甲○○友人住處，以香菸沾海洛因粉
    之方式施用第一級毒品海洛因1次，暨以將第二級毒品安非
    他命置入吸食器內，其下以火燒烤，再吸取所產生煙霧之方
    式施用第二級毒品安非他命1次。嗣於94年7月15日晚上10時
    55 分許，在新竹縣橫山鄉○○路○段184巷2號因上開毒品判
    刑5 月待執行案件為警緝獲，在警局對甲○○採集尿液送驗
    結果呈現第一級毒品海洛因陽性及第二級毒品安非他命陽性
    反應之犯罪事實，始查悉上情。
二、案經新竹縣警察局橫山分局報告台灣新竹地方法院檢察署檢
    察官偵查起訴。
    理  由
一、本件被告所犯違反毒品危害防制條例第10條第1、2項之施用
    第一、二級毒品罪，非死刑、無期徒刑、最輕本刑為3年以
    上有期徒刑之罪，被告於本院準備程序進行中，就被訴事實
    為有罪之陳述，經本院合議庭認合於刑事訴訟法第273 條之
    1之規定，裁定進行簡式審判程序，合先敘明。
二、上開事實，業經被告甲○○於本院行準備程序時認罪暨於簡
    式審判程序時坦承不諱，且其尿液檢體經送昭信科技顧問股
    份有限公司檢驗，檢出有施用第一級毒品海洛因陽性及第二
    級毒品安非他命陽性反應之犯罪事實，有新竹縣警察局橫山
    分局辦理煙毒麻醉藥品案尿液送驗受檢人真實姓名代號對照
    表暨送驗登記簿及該公司94年8月12日出具之濫用藥物尿液
    檢體檢驗報告1份附卷可稽。而被告前於89年間因施用第二
    級毒品安非他命案件，經本院以89年度毒聲字第2540號裁定
    送觀察、勒戒後，認無繼續施用毒品之傾向，於89年11月20
    日執行完畢釋放，並經新竹地檢署檢察官於89年11月15日以
    89年度毒偵字第2463號為不起訴處分。又於90年間再因施用
    第二級毒品安非他命案件，經本院以90年度毒聲字第1472號
    裁定送觀察勒戒後，仍認無繼續施用毒品傾向，而於91年3
    月15日執行完畢釋放，並經新竹地檢署檢察官於91年3月15
    日以90年度毒偵字第1413、1470、1603號、91年度毒偵字第
    344號不起訴處分確定，復有新竹地檢署檢察官不起訴處分
    書、該署刑案資料查註紀錄表、法務部全國檢察官線上查詢
    刑案在監所最新資料報表及台灣高等法院被告前案紀錄表在
    卷可參，被告於執行觀察勒戒完畢釋放後5年內再度施用毒
    品，罪證明確，應予依法論科。
三、核被告甲○○所為，係犯毒品危害防制條例第10條第1項之
    施用第一級毒品罪及同條第2項之施用第二級毒品罪。其分
    別持有第一級毒品、第二級毒品之低度行為，應為施用第一
    級毒品、第二級毒品之高度行為所吸收，不另論罪。被告所
    犯之上開二罪之施用方式顯不相同，可見被告所為二罪間之
    犯意各別、行為互異，應分論併罰。爰審酌被告前已因施用
    毒品案件，經觀察勒戒後獲檢察官不起訴處分，嗣經本院判
    刑後尚未執行前，又再度施用足以導致精神障礙及生命危險
    之成癮性毒品，經施以觀察勒戒仍無法使其戒斷毒癮，足見
    其缺乏拒用毒品之決心及悔改之意，兼以施用毒品所生危害
    以自戕健康為主，及其施用次數，犯後坦承犯行態度良好等
    一切情狀，分別量處如主文所示之刑及諭知易科罰金之折算
    標準，並定其應執行之刑及易科罰金之折算標準，以資懲儆
    。
據上論斷，應依刑事訴訟法第273條之1第1項、第299條第1項前
段，毒品危害防制條例第10條第1項、第2項，刑法第11條前段、
第41條第1項、第2項、第51條第5款，罰金罰鍰提高標準條例第2
條，判決如主文。
本案經檢察官許恭仁到庭執行職務。
中    華    民    國    95    年    1     月    27    日
                  刑事第一庭    法    官  賴淑敏
以上正本證明與原本無異。
如不服本判決，應於判決送達後10日內向本院提出上訴狀 (應附
繕本 )，上訴於臺灣高等法院。
中    華    民    國    95    年    1     月    27    日
                                書 記 官  張倩影
附錄法條：
毒品危害防制條例第十條
施用第一級毒品者，處六月以上五年以下有期徒刑。
施用第二級毒品者，處三年以下有期徒刑。


司法院資訊處製作；財團法人民間司法改革基金會備份。
